【裁判字號】    97,訴,274
【裁判日期】    970424
【裁判案由】    毒品危害防制條例
【裁判全文】
臺灣基隆地方法院刑事判決               97年度訴字第274號
公  訴  人  臺灣基隆地方法院檢察署檢察官
被      告  乙○○
上列被告因違反毒品危害防制條例案件，經檢察官提起公訴（97
年度毒偵字第198號、97年度毒偵字第215號），被告為有罪之陳
述，本院合議庭裁定由受命法官獨任以簡式審判程序進行審理，
並判決如下：
    主  文
乙○○施用第一級毒品，累犯，處有期徒刑壹年，扣案之海洛因
壹小包（毛重零點貳公克、驗餘淨重零點零柒陸貳公克）沒收銷
燬之。又施用第一級毒品，累犯，處有期徒刑壹年。應執行有期
徒刑壹年捌月，扣案之海洛因壹小包（毛重零點貳公克、驗餘淨
重零點零柒陸貳公克）沒收銷燬之。
    事  實
一、乙○○前因施用毒品案件，經觀察、勒戒後，認有繼續施用
    毒品之傾向，先送強制戒治（89年12月13日戒治期滿釋放）
    ，經本院於88年12月15日以88年度訴字第633號各判處有期
    徒刑8月、5月確定，應執行有期徒刑1年。又因2次同時施用
    第一、二級毒品案件，經本院分別於94年8月17日以94年度
    訴字第501號判處有期徒刑1年、同年12月30日以94年度訴字
    第953號判處有期徒刑10月確定，上開2罪應執行有期徒刑1
    年8月，於96年3月12日假釋出獄，同年7月13日撤銷假釋，
    嗣因96年經減刑為應執行有期徒刑10月，於96年8月16日執
    行完畢。嗣其猶不知悔改戒除毒癮，同時基施用第一級毒品
    及第二級毒品犯意(一)先於96年12月24日晚上10時許，在基隆
    市○○路12號朋友處，將海洛因及安非他命混合，以注射針
    筒注射方式，同時施用第2級毒品甲基安非他命及第1級毒品
    海洛因，嗣於96年12月25日凌晨0時5分，在基隆市○○路12
    號前盤查時查獲，並扣得第一級毒品海洛因1包（毛重0.2公
    克、驗餘淨重0.0762公克）。(二)又於97年1月1日上午某時，
    在基隆市○○路41之3號，以上述方式，同時施用第2級毒品
    甲基安非他命及第1級毒品海洛因，嗣於97年1月2日14時，
    在基隆市○○路41-3號遭通緝查獲，而查悉上情。
二、案經基隆市警察局第一分局、第四分局報告臺灣基隆地方法
    院檢察署檢察官偵查起訴。
    理    由
壹、程序事項
    查本件被告乙○○所犯者非為死刑、無期徒刑、最輕本刑為
    3 年以上有期徒刑之罪或高等法院管轄第一審案件，其於準
    備程序進行中，先就被訴事實為有罪之陳述，經告知其簡式
    審判程序之旨，並聽取公訴人、被告之意見後，本院業已依
    刑事訴訟法第273條之1第1項之規定，裁定由受命法官獨任
    以簡式審判程序進行本案之審理。
貳、實體事項
一、前揭事實，業據被告於本院審理時坦承不諱，而被告為警查
    獲後於96年12月25日0時30分許、97年1月2日14時20分許，
    所採集之尿液檢體，經送請檢驗，結果呈海洛因之嗎啡、可
    待因（由於海洛因在人體內會代謝成嗎啡，因此涉嫌海洛因
    之吸食者，係檢驗其尿液中之嗎啡反應）、甲基安非他命類
    陽性反應，此有臺灣尖端先進生技醫藥股份有限公司97年1
    月11日濫用藥物尿液檢驗報告附卷可稽，並扣有第一級毒品
    海洛因1包（毛重0.2公克、驗餘淨重0.0762公克）足資佐證
    ，足見被告自白施用第一級毒品海洛因、第二級毒品安非他
    命之情節，與事實相符，應可採信。綜上所陳，本案事證明
    確，被告犯行堪可認定，應依法論科。
二、論罪科刑：
(一)、查海洛因、安非他命分別係毒品危害防制條例所列管之第一
    級、第二級毒品，此為該條例第2條第2項第1款、第2款所明
    定；又犯毒品危害防制條例第10條施用毒品之罪者，檢察官
    應聲請法院裁定，令被告入勒戒處所觀察、勒戒，經觀察、
    勒戒後，無繼續施用毒品之傾向者，應即釋放，並由檢察官
    為不起訴處分，有繼續施用毒品之傾向者，則由檢察官先聲
    請法院裁定令入戒治處所施以強制戒治，俟強制戒治期滿，
    再行釋放，並由檢察官為不起訴處分；而依前開規定觀察勒
    戒或強制戒治執行完畢釋放後，5年內再犯施用毒品之罪者
    ，檢察官應依法追訴，毒品危害防制條例第20條第1項、第
    2項、第23條第2項分別定有明文。本件被告於89年12月13
    日戒治期滿執行完畢釋放後5年內，於94年再犯施用毒品案
    件，經法院判處徒刑，其於5年內再犯本件施用毒品案件，
    自應依法追訴。
(二)、核被告所為，係犯毒品危害防制條例第10條第1項之施用第
    一級毒品罪、同條第2 項之施用第二級毒品罪。被告持有第
    一級毒品海洛因、第二級毒品安非他命之低度行為，應為施
    用毒品之高度行為所吸收，均不另論罪。查被告係以將海洛
    因、安非他命混合，以注射針筒方式，同時施用海洛因及安
    非他命之事實，業據被告陳明在卷，復查無其他可佐被告非
    同時施用上開毒品之積極證據，依「罪證有疑，利歸被告」
    之證據法則，應認被告此部分之陳述與事實相符。則被告以
    一施用毒品之行為，同時施用海洛因及安非他命，觸犯構成
    要件不相同之罪名，為想像競合犯，應從一重之施用第一級
    毒品罪處斷。公訴意旨認上開二罪應分論併罰，容有誤會。
    又被告前曾受如事實欄所載有期徒刑之執行，此有臺灣高等
    法院被告前案紀錄表附卷可考，其於有期徒刑之執行完畢後
    ，5年以內故意再犯本件有期徒刑以上之罪，為累犯，應依
    刑法第47條第1項加重其刑。
(三)、本院審酌被告犯罪之動機、吸食頻率、曾有施用毒品之前科
    仍不知戒除，惟犯罪後坦承犯行，且所犯之施用毒品犯行乃
    戕害自己身心健康，並未危及他人等一切情狀，分別量處如
    主文所示之刑。
(四)、扣案之白色粉末1袋（毛重0.2公克、驗餘淨重0.0762公克）
    ，檢驗出海洛因成分，此有97年2月14日航藥鑑字第0970564
    號交通部民用航空局航空醫務中心毒品鑑定書在卷可稽（見
    本院卷）不問屬於犯人與否，爰依毒品危害防制條例第18條
    第1項規定，沒收銷燬之。
據上論斷，應依刑事訴訟法第273條之1第1項、第299條第1項前
段，毒品危害防制條例第10條第1項、第2項、同條例第18條第1
項，刑法第11條前段、第47條第1項、第55條、第51條第5款，判
決如主文。
本案經檢察官甲○○到庭執行職務。
中    華    民    國    97    年    4     月    24    日
                  刑事第二庭法  官  陳伯厚
以上正本證明與原本無異。
如不服本判決應於收受本判決後10日內向本院提出上訴書狀，其
未敘述上訴理由者，並得於提起上訴後10日內向本院補提理由書
狀（均須按他造當事人之人數附繕本）「切勿逕送上級法院」。
中    華    民    國    97    年    4     月    24    日
                            書記官  黃士元
附錄論罪法條
毒品危害防制條例第10條第1項、第2項
施用第一級毒品者，處 6 月以上 5 年以下有期徒刑。
施用第二級毒品者，處 3 年以下有期徒刑。


司法院資訊處製作；財團法人民間司法改革基金會備份。
